---
title: "Untitled"
author: "Ömer Kuru"
date: '2023-02-03'
output: html_document
---
#Proje Icin Gerekli Kutuphaneler
```{r}
library(tidyverse)
library(dplyr)
```

#CSV dosyasi Olan Veriyi R'a Aktarma
```{r}

getwd()
ford<-read.csv("ford.csv")
View(ford)

```
#Verini Ozeti
```{r}
summary(ford)

```
#Verinin Ilk 10 Satırı
```{r}
head(ford,n = 10)
```

#Araba Modellerine Gore Frekans
```{r}
frq<-ford%>%
  group_by(model)%>%
  summarize(freq=n())%>%
  View("Model Sayilari")

```

#Duz Vites Olan Arabaların Frekansı
```{r}
manu<-ford%>%
  group_by(model,transmission)%>%
  filter(transmission=="Manual")%>%
  summarize("Frekans"=n())%>%
  View("Vites")
```

#Vites Türüne Göre Frekans
```{r}
frq_trns<-ford%>%
  group_by(transmission)%>%
  summarize(freq=n())%>%
  View("Vites Türleri")

```

#Motor Gucune Gore Frekans
```{r}
frq_size<-ford%>%
  group_by(engineSize)%>%
  summarize(freq=n())%>%
  View("Motor Gucu")

```

#Yakit Tipine Gore Frekans
```{r}
gas<-ford%>%
  group_by(fuelType)%>%
  summarize("Yakıt Turu"=n())%>%
  View("Yakit Turu")
```

#Elektrikli Olan Modeller ve Üretim Yılları
```{r}
elec<-ford%>%
  select(model,year,fuelType)%>%
  filter(fuelType=="Electric")%>%
  View("Elektrikli Arabalar")

```

#Petrol Kullanan Modeller ve Üretim Yılları
```{r}
petrol<-ford%>%
  select(model,year,fuelType)%>%
  filter(fuelType=="Petrol")%>%
  View("Petrol Kullanan Arabalar")
```

#Modellerin Ortalama Fiyati
```{r}
ort<-ford%>%
  group_by(model)%>%
  summarize("Modele Gore Fiyat Ortalamasi"=mean(price))%>%
  View("Ort Fiyat")
```

#10k'dan Ucuz Olan Arabalar
```{r}

cheap<-ford%>%
  select(model,price)%>%
  filter(price<10000)%>%
  arrange(price)%>%
  View("Ucuz Araba")
```

#Araba Modellerinden Alinan Ortalama Vergi
```{r}
tax_m<-ford%>%
  group_by(model)%>%
  summarize("Alinan Ortalama Vergi"=mean(tax))%>%
  View("Ortalama vergi")
```

#Km Basina Yakıt Tuketimi
```{r}

mpg<-ford%>%
  select(model,mpg)%>%
  arrange(mpg)%>%
  View("Tuketim")

```

#Ford Marka Araba Alanlar Ortalama Kac km Araba Kullaniyor
```{r}
ma<-ford%>%
  group_by(model)%>%
  summarize("Ortalama kullanÄ±lan km"=mean(mileage))%>%
  View("Ortalama Mil")
```

#100k'dan Fazla Mile SAhip Olan Arabalar
```{r}
old<-ford%>%
  select(model,year,mileage)%>%
  filter(mileage>100000)%>%
  arrange(mileage)%>%
  View()
```

#2010 Sonrası Araba Modellerinin Yılı ve Mili
```{r}
new<-ford%>%
  select(model,year,mileage)%>%
  filter(year>2010)%>%
  arrange(year)%>%
  View("2010 sonra")
```

#2010 Sonrası Araba Modellerinin Yılı ve Mili
```{r}
oldi<-ford%>%
  select(model,year,mileage)%>%
  filter(year<2010)%>%
  arrange(year)%>%
  View("2010 once")
```


#Vites Cesidine Gore Araba Uretim Tarihleri Dagılım Tablosu
```{r}

ggplot(ford,
       mapping = aes(x=transmission,y = year),
       )+
  labs(title="Vites Cesidine Gore Araba Uretim Tarihleri")+
  geom_point()
```

#Vites Turune Gore Araba Modelleri Dagılım Tablosu
```{r}
ggplot(ford,
       mapping = aes(x=transmission,y = model,
                     ),
       )+
  labs(title="Vites Turune Gore Araba Modelleri")+
  geom_point()
```
#Ortalama Yakit Tuketimi Histogram Grafigi
```{r}
ggplot(ford,
       mapping=aes(x=mpg))+
  geom_histogram(bins = 10)

```



